臺灣高雄地方法院刑事判決　　　　　　 100年度易字第1395號
公　訴　人　臺灣高雄地方法院檢察署檢察官
被　　　告　李明山
上列被告因違反毒品危害防制條例案件，經檢察官提起公訴（
100 年度毒偵字第3691號），本院判決如下：
    主  文
李明山施用第二級毒品，處有期徒刑參月，如易科罰金，以新臺
幣壹仟元折算壹日。
    事  實
一、李明山前於民國99年間，因施用第二級毒品案件，經本院以
    99年度毒聲字第766 號裁定送觀察、勒戒後，認無繼續施用
    毒品之傾向，於100 年4 月12日執行完畢釋放出所，並經臺
    灣高雄地方法院檢察署檢察官於99年4 月15日以99年度毒偵
    字第6522號為不起訴處分確定。猶未知悔改，復基於施用第
    二級毒品甲基安非他命之犯意，於100 年5 月5 日晚間8 時
    10分為警採尿前回溯120 小時（起訴書誤載為96小時）內某
    時（不含其人身自由被公權力拘束之期間），在不詳地點，
    施用第二級毒品甲基安非他命1 次。嗣因其為毒品列管人口
    ，於100 年5 月5 日晚間，經警通知採尿送驗，其驗尿結果
    呈甲基安非他命類陽性反應，始查悉上情。
二、案經高雄市政府警察局小港分局移送臺灣高雄地方法院檢察
    署檢察官偵查起訴。
    理  由
一、被告李明山對於下列各項證據資料之證據能力均無意見，本
    院審酌各證據資料作成時之情況，認為並無不適當之情事，
    依刑事訴訟法第159 條之5 之規定，均得作為證據。
二、訊據被告固否認有何施用第二級毒品甲基安非他命之犯行，
    辯稱：伊係因每日均飲用多罐保力達B ，始導致其驗尿結果
    呈現甲基安非他命陽性反應等語。惟查：
(一)、被告於100 年5 月5 日晚間8 時10分為警所採集之尿液經送
    驗結果，確呈甲基安非他命陽性反應，有臺灣檢驗科技股份
    有限公司100 年5 月31日濫用藥物檢驗報告、高雄市政府警
    察局小港分局毒品案件嫌疑人尿液代碼及姓名對照登記表各
    1 紙附卷可參。又前揭尿液檢驗報告，載明係以GC/MS （即
    氣相層析質譜儀分析法）作為確認檢驗之方式，而該方法之
    原理係檢品經氣化後，通過層析管分離純化，再將純化後之
    成分循序送入質譜儀做個別鑑定。因質譜儀所測定之圖譜，
    在化學上被公認具有指紋特性，故可據以完全判定該檢品係
    為何種化合物。職是，若以氣相層析質譜儀（GC/MS ）作藥
    物及其代謝產物之定性及定量分析，幾乎不會有偽陽性反應
    產生等情，業經行政院國軍退除役官兵輔導委員會臺北榮民
    總醫院於83年4 月7 日以83北總內字第3059號函敘甚明。再
    者，甲基安非他命經口服投與後約百分之70於24小時內自尿
    中排出，由於甲基安非他命成分之檢出之最長期限，受施用
    劑量、施用方式、個人體質及代謝情況等因素影響，一般可
    檢測出最長時間為1 至5 日，復據行政院衛生署管制藥品管
    理局91年10月3 日管檢字第110436號及92年12月2 日管檢字
    第0920009990號函示明確。本件被告於100 年5 月5 日晚間
    8 時10分所採集之尿液，經以氣相層析質譜儀分析法檢驗，
    既呈甲基安非他命陽性反應，顯見被告在該次採尿時點回溯
    120 小時內某時，確有施用第二級毒品甲基安非他命之犯行
    無誤。
(二)、至起訴書雖認本件被告施用甲基安非他命之時間，應係自被
    告採尿時回溯96小時內某時，然公訴意旨為此認定，應係依
    據行政院衛生署藥物食品檢驗局81年2 月8 日（81）藥檢一
    字第001156號認定檢驗出毒品最長可能不會超過採尿前4 日
    之函示，然該函所說明者，係針對毒品安非他命，與本件被
    告所施用之毒品為甲基安非他命不符，是本件被告施用甲基
    安非他命之時間，仍應以甲基安非他命可檢出之回溯時間即
    120 小時為準。
(三)、被告固以前揭情詞置辯，惟依行政院衛生署藥品許可證資料
    ，保力達B 液不含安非他命、甲基安非他命或可代謝成安非
    他命、甲基安非他命之成分，服用後其尿液不致檢出安非他
    命類陽性反應。又安非他命、甲基安非他命屬國內禁止醫療
    使用之第二級毒品，是經行政院衛生署核准之藥劑，均不含
    安非他命、甲基安非他命成分等情，業經行政院衛生署食品
    藥物管理局以100 年10月5 日FDA 管字第1000064994號函示
    甚明，顯見飲用市售之保力達B ，不可能導致尿液呈現甲基
    安非他命陽性反應，被告所辯前詞，顯係事後卸責之語，無
    足採信。
(四)、綜前，本件事證明確，被告犯行洵堪認定。
三、按甲基安非他命屬毒品危害防制條例第2 條第2 項第2 款明
    定之第二級毒品。核被告所為，係犯毒品危害防制條例第10
    條第2 項之施用第二級毒品罪。其持有第二級毒品之低度行
    為，為施用之高度行為所吸收，不另論罪。爰審酌被告之素
    行、犯罪之動機、手段、所生危害程度及犯罪後否認犯行，
    未見悔意等一切情狀，量處如主文所示之刑，並諭知易科罰
    金之折算標準，以資懲儆。
據上論斷，應依刑事訴訟法第284 條之1 第1 項、第299 條第1
項前段，毒品危害防制條例第10條第2 項，刑法第11條前段、第
第41條第1 項前段，判決如主文。
本案經檢察官錢易達到庭執行職務。
中    華    民    國   100    年    10    月    27    日
                  刑事第七庭  法  官  吳佳穎
以上正本證明與原本無異。
如不服本判決應於收受送達後10日內向本院提出上訴書狀，並應
敘述具體理由；如未敘述上訴理由者，應於上訴期間屆滿後20日
內向本院補提理由書（均須按他造當事人之人數附繕本）「切勿
逕送上級法院」。
中    華    民    國   100    年    10    月    27    日
                              書記官  黃淑菁
附錄犯罪科刑法條：
毒品危害防制條例第10條
施用第一級毒品者，處6 月以上5 年以下有期徒刑。
施用第二級毒品者，處3 年以下有期徒刑。